

## **PROFIL**

Master Data Analytics à l'institut DSTI m'a permis de maîtriser les outils analytiques et de combiner cette expertise avec mes connaissances en contrôle de gestion et en KPIs. Ces compétences m'ont permis d'évoluer en tant que Data Analyst dans divers secteurs, notamment l'analyse des ventes, le marketing et la finance.

## CONTACT

: +33 6 50 68 60 10

: wansogyeom@gmail.com

# **RÉSEAUX SOCIAUX**

LINKEDIN:

https://www.linkedin.com/in/evankm12/

GitHub

https://github.com/Evank2023

## **LANGUES**

Français (C1) Anglais (C1)

### **ACTIVITES ET CENTRES D'INTERET**

Gym Course à pied Actualité Lecture (STRATEGOR, Mind Pyramid)

### PROGRAMMATION ET LOGICIEL

Power BI SQL Python R Excel

# **ATOUTS**

Curiosité Travail en équipe Communication Procréation

# EVAN (SEUNG-GYEOM) KIM Data Analyst

« Toujours plaisir à relever de nouveaux défis, continuer à apprendre de nouvelles choses avec l'esprit curieux et ouvert »

# **Portfolio**

## PRINCIPALES COMPETENCES

- Data Analysis (Business Intelligence, Marketing Campaign Evaluation et A/B test)
- Data Wrangling (Définir les North star metrics et insights & recommandations)
- Forecast & Datamining

## **FORMATION**

### MSC Data Analytics (100% in English)

DSTI - Data ScienceTech Institute - Paris Octobre 2023 à présent

## Contrôleur de gestion RNCP 6 (Bac+4/5)

IFOCOP - Paris Novembre 2022 <u>Diplôme obtenu</u>

## Comptable RNCP 5 (Bac+2)

IFOCOP - Paris Février 2022 <u>Diplôme obtenu</u>

# **PARCOURS PROFESSIONNEL**

Contrôle de gestion et Comptabilité (stage) Group FrogPubs - Pierrefitte-sur-Seine Septembre 2022 – Février 2023

- Analyse de la tendance du chiffre d'affaires des plats livrés via Uber Eats de 2019 à 2022, fournissant des informations sur la répartition des ventes selon les types de plats et de rentabilité après déduction des frais de service, concernant les 13 établissements.
- Responsable de la comptabilité et du <u>reporting financier</u> mensuel (chiffre d'affaires, marge, charges et budget) pour <u>3 établissements</u>, en utilisant Excel pour la création de graphiques. Manipulation des données comptables issues de 'Sage FRP 1000' et du logiciel de caisse et gestion des ventes 'APITIC'.

# Comptable (alternance) Franco-British Chamber of Commerce & Industry – Paris Février 2021 – Février 2022

- <u>Gestion des relations</u> avec des dizaines de fournisseurs et des centaines de clients pour le suivi et la gestion des factures.
- Comptabilisation des factures, via '<u>Eudonet CRM'</u>, l'enregistrement et la mise à jour des données des membres inscrits au service de la Chambre.

Je possède la carte de résident, me permettant de travailler en France sans formalités supplémentaires.